【裁判字號】    98,訴,13
【裁判日期】    980311
【裁判案由】    偽證
【裁判全文】
臺灣雲林地方法院刑事判決                98年度訴字第13號
公  訴  人  臺灣雲林地方法院檢察署檢察官
被      告  甲○○
                    （現另案於臺灣彰化監獄執行中）
上列被告因偽證案件，經檢察官聲請簡易判決處刑（97年度偵緝
字第262 號），本院虎尾簡易庭認不宜依簡易判決處刑（97年度
虎簡字第409 號），移送本院刑事庭，被告於準備程序期日就被
訴事實為有罪陳述，本院進行簡式審判程序，並判決如下：
    主  文
甲○○證人於執行審判職務之公署審判時，於案情有重要關係之
事項，供前具結，而為虛偽之陳述，處有期徒刑陸月，減為有期
徒刑月。
    事  實
一、甲○○於臺灣雲林地方法院檢察署檢察官以94年度偵字第
    2984號，針對賴泳昌及黃瑞明共同連續販賣第一級毒品案件
    提起公訴，並由本院以95年度訴字第200 號審理時，明知該
    案之相關通訊監察譯文中，如附表編號至之通訊監察譯
    文為其與賴泳昌之通話內容，關係賴泳昌是否確有上開起訴
    書所指販賣海洛因等情，其經本院傳喚作證，竟基於偽證之
    犯意，於96年1 月19日上午9 時10分許，在本院第五法庭之
    公開審判程序中，供前具結後，仍故意為虛偽之證述稱：附
    表編號至之通訊監察譯文中之通話內容非其所為，是朋
    友向其借電話撥打云云，而就上開與案情有重要關係之事項
    ，為虛偽陳述。
二、案經本院移送臺灣雲林地方法院檢察署檢察官偵查起訴。
    理  由
一、本件被告所犯為死刑、無期徒刑、最輕本刑為三年以上有期
    徒刑以外之罪，亦非屬高等法院管轄之第一審案件，其於準
    備程序進行中，先就被訴事實為有罪之陳述，經法官告知簡
    式審判程序之旨，並聽取公訴檢察官之意見後，依刑事訴訟
    法第273 條之1 第1 項、第273 條之2 等規定，裁定進行簡
    式審判程序，且不受同法第159 條第1 項、第161 條之2 、
    第161 條之3 、第163 條之1 及第164 條至第170 條所規定
    證據能力認定及調查方式之限制，合先敘明。
二、上開犯罪事實，業據被告甲○○於偵查中及本院審理中坦承
    不諱，並有前案96年1 月19日之審理筆錄（見95年度訴字第
    200 號卷影本第262 頁至第264 頁背面）、證人結文（同上
    卷第291 頁）、本院95年度訴字第200 號判決及甲○○與賴
    泳昌通訊監察譯文（見97年度偵字第324 號卷影本第2 頁至
    第26頁）各1 份附卷可憑，堪認被告自白與事實相符，其犯
    行堪以認定。
三、核被告甲○○所為，係犯刑法第168 條於執行審判職務之公
    署審判時，證人於案情有重要關係之事項，供前具結，而為
    虛偽之陳述罪。公訴意旨認被告於本院傳喚作證時間係於97
    年1 月19日上午9 時10分許，然查卷內所附95年度訴字第
    200 號卷影本該次庭訊筆錄之時間，應為96年1 月19日上午
    9 時10分許，起訴書關於該部分顯有誤載，故更正如事實欄
    所示。爰審酌被告甲○○於犯罪時無構成累犯之前科紀錄，
    此有臺灣高等法院被告前案紀錄表1 份附卷可憑，但其於本
    院傳喚到庭為賴泳昌案件作證時，經供前具結，仍就關於案
    情之重要事項虛偽陳述，影響本院審理案件，惟考量其犯後
    至今均坦承犯罪，態度良好等犯罪之動機、目的、手段及造
    成之損害等一切情狀，量處如主文所示之刑。又查，被告之
    犯罪時間於96年4 月24日前，合於減刑之條件，應依中華民
    國九十六年罪犯減刑條例第2 條第1 項第3 款、第7 條，於
    裁判時諭知其宣告刑及減得之刑。
四、據上論斷，應依刑事訴訟法第273 條之1 第1 項、第299 條
    第1 項前段，刑法第168 條，中華民國九十六年罪犯減刑條
    例第2 條第1 項第3 款、第7 條，判決如主文。
本案經檢察官郭俊男到庭執行職務。
中    華    民    國    98    年    3     月    11    日
                  刑事第三庭    法  官  蕭雅毓
以上正本證明與原本無異。
如不服本判決應於收受判決後10日內向本院提出上訴書狀，並應
敘述具體理由；其未敘述上訴理由者，應於上訴期間屆滿後20日
內向本院補提理由書（均須按他造當事人之人數附繕本）。「切
勿逕送上級法院」。
                                書記官  鍾宜津
中    華    民    國    98    年    3     月    11     日
附錄本案論罪科刑法條全文：
中華民國刑法第168條（偽證罪）
於執行審判職務之公署審判時或於檢察官偵查時，證人、鑑定人
、通譯於案情有重要關係之事項，供前或供後具結，而為虛偽陳
述者，處7 年以下有期徒刑。
附表：通訊監察譯文
┌──┬──────────────────────┐
│編號│              通訊監察譯文內容              │
├──┼──────────────────────┤
│  │甲○○之門號0000000000號行動電話與被告賴泳昌│
│    │之門號0000000000號行動電話於93年5 月2 日21時│
│    │26分20秒之通訊監察譯文內容：                │
│    │（A ：0000000000；B ：0000000000）          │
│    │   A：喂！                                  │
│    │   B：喂！現在你那邊方便嗎？                │
│    │   A：現在要幹什麼你講沒關係！              │
│    │   B：我要跟你拿東西！                      │
│    │   A：我知道啦！你要多少那個？              │
│    │☆ B：兩張！                                │
│    │   A：阿！在那裡？                          │
│    │   B：看你在那裡？                          │
│    │   A：這樣阿！不然你過來「五通宮」這邊！    │
│    │◎ B：「五通宮」嗎？                        │
│    │   A：是！                                  │
│    │   B：好阿！我過去再打給你！                │
│    │   A：好！                                  │
│    │   B：好！                                  │
│    │（備註：☆表示交易金額；◎表示交易地點，下同│
│    │）                                          │
├──┼──────────────────────┤
│  │甲○○之門號0000000000號行動電話與被告賴泳昌│
│    │之門號0000000000號行動電話於93年5 月4 日19時│
│    │43分11秒之通訊監察譯文內容：                │
│    │（A ：0000000000；B ：0000000000）          │
│    │   A：喂！                                  │
│    │   B：喂！兄阿！我「雅玲」的朋友！          │
│    │   A：喔！跟你問名子你也不講！阿！你現在    │
│    │      人在那裡！要回去員林嗎？              │
│    │   B：對阿！                                │
│    │   A：我跟你講，你現在出來員林的時候我再    │
│    │      打給你。你去員林那裡？                │
│    │   B：對？                                  │
│    │   A：員林天橋下要轉過去果菜公司那裡？那    │
│    │      裡你知道嗎？                          │
│    │   B：我知道！                              │
│    │   A：那裡有一個收爛鐵的有沒有！你在那間    │
│    │      店前面等我就好。                      │
│    │   B：好！                                  │
│    │   A：我要出去的時候再打給你，你再去那裡    │
│    │      等就好！                              │
│    │   B：好！                                  │
│    │   A：你要處理多少你順便講一講！            │
│    │☆ B：我要兩張。                            │
│    │   A：好！                                  │
│    │   B：謝謝！                                │
├──┼──────────────────────┤
│  │甲○○之門號0000000000號行動電話與被告賴泳昌│
│    │之門號0000000000 號行動電話於93年5 月9 日13 │
│    │時36分48秒之通訊監察譯文內容：              │
│    │（A：0000000000；B：0000000000）            │
│    │   A：喂！                                  │
│    │   B：？                                    │
│    │   A：你誰？                                │
│    │   B：「阿凱」！                            │
│    │   A：你要做什麼？                          │
│    │   B：我要向他拿東西！                      │
│    │   A：「五通宮」啦！多少？                  │
│    │☆ B：三啦！                                │
│    │   A：同樣位置，五通宮你知道嗎？            │
│    │   B：知道啦！                              │
├──┼──────────────────────┤
│  │甲○○之門號0000000000號行動電話與被告賴泳昌│
│    │之0000000000 號行動電話於93年5 月24日13時8分│
│    │10秒之通訊監察譯文內容：                    │
│    │（A ：0000000000；B ：0000000000）          │
│    │   A：喂！                                  │
│    │   B：喂！兄仔！「阿西」啦！                │
│    │   A：嗯！                                  │
│    │☆ B：兩張啦！                              │
│    │   A：好！「五通宮」！                      │
│    │   B：嗯！                                  │
│    │   A：「貢旗村」這邊啦！                    │
│    │   B：貢旗！                                │
│    │   A：「五通宮」要過來「大村」這邊，有沒    │
│    │      有？                                  │
│    │   B：嗯！                                  │
│    │   A：剛過來伍佰公尺這邊，在左手邊有一間    │
│    │      「真享受KTV 」你知道嗎？              │
│    │   B：我知道！                              │
│    │   A：你到的時候再打給我。                  │
│    │   B：好！                                  │
├──┼──────────────────────┤
│  │甲○○之門號0000000000號行動電話與被告賴泳昌│
│    │之門號0000000000號行動電話於93年5 月24日13時│
│    │17分28秒之通訊監察譯文內容：                │
│    │（A：0000000000；B：0000000000）            │
│    │   A：喂！                                  │
│    │   B：喂！兄！我到了！                      │
│    │   A：我馬上過去。                          │
│    │   B：好！                                  │
├──┼──────────────────────┤
│  │甲○○之門號0000000000號行動電話與被告賴泳昌│
│    │之門號0000000000 號行動電話於93年5 月27日22 │
│    │時42分13秒之通訊監察譯文內容：              │
│    │（A：0000000000；B：0000000000）            │
│    │   A：喂！                                  │
│    │☆ B：喂！阿塞仔！一張！                    │
│    │   A：你在那裡？                            │
│    │   B：我在員林！                            │
│    │◎ A：不到員林高農好不好！                  │
│    │   B：我馬上到。                            │
└──┴──────────────────────┘


司法院資訊處製作；財團法人民間司法改革基金會備份。
